臺灣桃園地方法院刑事判決　　　　　　　94年度訴字第1906號
公　訴　人　臺灣桃園地方法院檢察署檢察官
被　　　告　甲○○
　　　　　　　　　　三一巷九號.
　　　　　　　　　　（現於臺灣桃園看守所另案羈押中）
上列被告因毒品危害防制條例案件，經檢察官提起公訴（94年度
毒偵字第2829號、第3129號）及移送併辦（94年度毒偵字第3945
號），本院改依簡式審判程序審理，爰判決如下：
    主  文
甲○○連續施用第一級毒品，累犯，處有期徒刑捌月，九十四年
五月十一日、九十四年五月二十六日為警扣得之海洛因（分別淨
重零點伍柒公克、零點壹壹公克）、九十四年七月五日為警扣得
殘渣袋貳枚中殘留之海洛因（量微無法秤重）均沒收銷燬之，上
開海洛因外包裝肆枚、注射針筒貳支均沒收。又連續施用第二級
毒品，累犯，處有期徒刑肆月。應執行有期徒刑拾壹月，九十四
年五月十一日、九十四年五月二十六日為警扣得之海洛因（分別
淨重零點伍柒公克、零點壹壹公克）、九十四年七月五日為警扣
得殘渣袋貳枚中殘留之海洛因（量微無法秤重）均沒收銷燬之，
上開海洛因外包裝肆枚、注射針筒貳支均沒收。
    事  實
一、甲○○前因施用毒品案件，經觀察、勒戒後，認無施用毒品
　　傾向，於民國八十九年一月十二日由臺灣臺中地方法院檢察
    署檢察官以八十八年度毒偵字第二八二七號為不起訴處分確
    定，又因施用毒品，由臺灣桃園地方法院檢察署檢察官於九
    十年十月三十日以九十年度毒偵字第二七六九號提起公訴，
    經本院以九十年度訴字第二○一八號判決判處有期徒刑七月
    確定，於九十二年九月二十二日執行完畢出監，臺灣桃園地
    方法院檢察署檢察官另向本院聲請將甲○○送強制戒治，本
    院以九十年度毒聲字第三五九二號裁定令入戒治處所施以強
    制戒治，於九十一年四月三日停止戒治付保護管束出所，於
    九十一年十月二十九日保護管束期滿視為執行完畢。詎仍未
    戒除毒癮，先基於施用第一級毒品之概括犯意，自九十四年
    二月下旬某日起至九十四年七月三日中午某時止，以一日施
    用一至二次之頻率，連續在桃園縣中壢市○○里○○○街四
    三一巷九號三樓住處，施用第一級毒品海洛因多次；又基於
    施用第二級毒品安非他命之概括犯意，於九十四年二月間某
    日起至九十四年七月五日上午九時二十分為警採尿往前回溯
    九十六小時內某時止，以二至三日施用一至二次之頻率，連
    續在上開住處，施用第二級毒品安非他命多次。嗣為警於：
    (一)九十四年五月十一日下午五時四十五分許，在桃園縣中壢
    市○○路四十號前查獲，扣得海洛因一包（淨重○．五七公
    克）；(二)九十四年五月二十六日下午二時五十分許，在桃園
    縣平鎮市○○路一三九號前查獲，並扣得毒品海洛因一包（
    淨重○．一一公克）；(三)九十四年七月五日上午九時二十分
    許，在桃園縣中壢市○○○街二三號前查獲，扣得海洛因殘
    渣袋二枚（內含量微無法秤重之海洛因）及注射針筒二支。
二、案經桃園縣政府警察局平鎮分局及大溪分局報請臺灣桃園地
    方法院檢察署偵查起訴及桃園縣政府警察局中壢分局報請同
    署檢察官移送本院併辦。
    理　由
一、本件被告甲○○所犯並非死刑、無期徒刑、最輕本刑為三年
    以上有期徒刑之罪或高等法院管轄第一審案件，而於準備程
    序進行中，被告先就被訴事實為有罪之陳述，經告知簡式審
    判程序之旨，並聽取公訴人、被告之意見後，由本院合議庭
    以裁定由受命法官獨任進行簡式審判程序，核先敘明。
二、訊據被告甲○○於本院審理中坦承有於上開時、地施用第一
    級毒品海洛因、施用第二級毒品安非他命之情，而被告九十
    四年五月十一日夜間九時許、五月二十六日、七月五日上午
    九時二十分為警查獲後採尿，經送臺灣尖端先進生技醫藥股
    份有限公司檢驗，結果均呈現安非他命類及鴉片類陽性反應
    ，有臺灣尖端先進生技醫藥股份有限公司濫用藥物檢驗報告
    三份可稽，而被告九十四年五月十一日、五月二十六日所扣
    得疑似海洛因各一包（分別淨重○．五七公克、○．一一公
    克），經送請法務部調查局鑑定，確實含有海洛因成分，而
    九十四年七月五日為警所扣得含有殘渣之空袋二枚，經送法
    務部調查局鑑定，結果有第一級毒品海洛因成分殘留，且量
    微無法秤重，有法務部調查局調科壹字第○八○○○九五一
    四號、第000000000號、第000000000號
    鑑定通知書及本院辦理刑事案件電話記錄查詢表一紙在卷可
    稽，此外，復有上開裝海洛因之外包裝共四枚、注射針筒二
    支等物扣案可證，再參行政院衛生署管制藥品管理局九十一
    年十月三日管檢字第一一○四三六號函釋，服用安非他命後
    二十四小時內，約有服用量之百分之三十以原態排泄於尿液
    中，三至四天內排泄總量約為百分之九十，而於尿液中排出
    之最長時限，受施用劑量、施用方式、個人體質及其代謝情
    況等因素影響，因個案而異，安非他命一般可檢出之最長時
    間為服用後一至四天等情，足認被告有於上開時、地連續施
    用第一級毒品及第二級毒品等情無訛。被告前因施用毒品案
    件，經觀察、勒戒後，認無施用毒品傾向，於八十九年一月
    十二日由臺灣臺中地方法院檢察署檢察官以八十八年度毒偵
    字第二八二七號為不起訴處分確定，又因施用毒品，由臺灣
    桃園地方法院檢察署檢察官於九十年十月三十日以九十年度
    毒偵字第二七六九號提起公訴，經本院以九十年度訴字第二
    ○一八號判決判處有期徒刑七月確定，於九十二年九月二十
    二日執行完畢出監，臺灣桃園地方法院檢察署檢察官另向本
    院聲請將甲○○送強制戒治，本院以九十年度毒聲字第三五
    九二號裁定令入戒治處所施以強制戒治，於九十一年四月三
    日停止戒治付保護管束出所，於九十一年十月二十九日保護
    管束期滿視為執行完畢，有臺灣高等法院全國前案紀錄表、
    臺灣桃園地方法院檢察署刑案資料查註紀錄表附卷可考，被
    告於強制戒治執行完畢後，五年內再為本件連續施用第一級
    毒品、第二級毒品犯行明確，應依法論科。
三、核被告甲○○所為，係犯毒品危害防制條例第十條第一項之
    施用第一級毒品罪、第十條第二項施用第二級毒品罪，其持
    有第一級毒品、第二級毒品係為供施用，其持有之低度行為
    ，應為其施用之高度行為所吸收，不另論罪。被告先後多次
    施用第一級毒品、第二級毒品，均時間緊接、方法相同，觸
    犯構成要件相同之罪，顯係基於概括犯意為之，為連續犯，
    應依刑法第五十六條規定，分別論以施用第一級毒品罪一罪
    、施用第二級毒品罪一罪，並加重其刑。被告所犯施用第一
    級毒品罪、第二級毒品罪間，其犯意各別，罪名不同，應分
    論併罰之。被告於九十四年五月二十六日為警查獲後至七月
    五日為警查獲前之期間內連續施用第一級毒品、第二級毒品
    犯行，雖未據起訴，惟此部分分別與起訴之施用第一級毒品
    、施用第二級毒品犯罪事實有連續犯之裁判上一罪關係，為
    起訴效力所及，本院自應併予審理。被告前因施用毒品案件
    ，由臺灣桃園地方法院檢察署檢察官於九十年十月三十日以
    九十年度毒偵字第二七六九號提起公訴，經本院以九十年度
    訴字第二○一八號判決判處有期徒刑七月確定，於九十二年
    九月二十二日執行完畢，有臺灣高等法院全國前案紀錄表、
    臺灣桃園地方法院檢察署刑案資料查註紀錄表附卷可參，被
    告於有期徒刑執行完畢後五年內再犯本件有期徒刑以上之罪
    ，為累犯，應依刑法第四十七條規定加重其刑。爰審酌被告
    施用毒品之動機、目的、手段，犯行所生之危害，已曾因相
    同犯行經觀察、勒戒、強制戒治之處遇後猶未能使其知所省
    惕，根絕施用毒品惡習，足徵其沾染甚深，惟念其坦承犯行
    之良好犯後態度等一切情狀，而量處如主文所示之刑，並定
    應執行之刑示懲。九十四年五月十一日、九十四年五月二十
    六日為警扣得之海洛因（分別淨重○．五七公克、○．一一
    公克）、九十四年七月五日為警扣得殘渣袋二枚中殘留之海
    洛因（量微無法秤重），為被告所施用之第一級毒品，應依
    毒品危害防制條例第十八條第一項前段沒收銷燬之，而上開
    裝海洛因之外包裝四枚、注射針筒二支，為被告所有之物，
    業經被告於本院審理中供承明確，故上開物品應依刑法第三
    十八條第一項第二款諭知沒收。
據上論斷，應依刑事訴訟法第二百九十九條第一項前段、第二百
七十三條之一第一項，毒品危害防制條例第十條第一項、第二項
、第十八條第一項前段，刑法第十一條前段、第五十六條，第四
十七條、第五十一條第五款、第三十八條第一項第二款，判決如
主文。
本案經檢察官劉承武到庭執行職務。
中　　華　　民　　國　　94　　年　　11　　月　　16　　日
                        臺灣桃園地方法院刑事第四庭
                                    法  官  蘇昭蓉
以上正本證明與原本無異。
如不服本判決，應於送達後10日內，向本院提出上訴狀。
                                    書記官　韓若玉
中　　華　　民　　國　　94　　年　　11　　月　　16　　日
附錄本案論罪科刑法條全文：
毒品危害防制條例第10條
施用第一級毒品者，處 6 月以上 5 年以下有期徒刑。
施用第二級毒品者，處 3 年以下有期徒刑。
